【裁判字號】    92,台上,5355
【裁判日期】    920925
【裁判案由】    偽造文書
【裁判全文】
最高法院刑事判決                              九十二年度台上字第五三五五號
    上  訴  人  甲○○
右上訴人因偽造文書案件，不服台灣高等法院台中分院中華民國九十年四月三日第二
審判決（八十九年度上訴字第一一五一號，起訴案號：台灣台中地方法院檢察署八十
八年度偵緝字第一○三○號），提起上訴，本院判決如左：
    主  文
上訴駁回。
    理  由
按刑事訴訟法第三百七十七條規定，上訴於第三審法院，非以判決違背法令為理由，
不得為之。是提起第三審上訴，應以原判決違背法令為理由，係屬法定要件。如果上
訴理由狀並未依據卷內訴訟資料，具體指摘原判決不適用何種法則或如何適用不當，
或所指摘原判決違法情事，顯與法律規定得為第三審上訴理由之違法情形，不相適合
時，均應認其上訴為違背法律上之程式，予以駁回。本件原判決撤銷第一審科刑之判
決，改判依牽連犯、想像競合犯，從一重論處上訴人甲○○連續行使偽造私文書，足
以生損害於他人罪刑（累犯，處有期徒刑一年），已詳敘其調查、取捨證據之結果及
憑以認定犯罪事實之心證理由。並就上訴人否認之供詞及其所辯各語認非可採，予以
論述。經核所為論敘均與卷內證據資料相符，從形式上觀察，並無認定事實不依證據
或有何採證違背證據法則等違法情形存在。依客戶消費明細表所載，持梁瑞頃在中國
信託商業銀行股份有限公司（下稱中信商銀）之信用卡，於民國八十六年三月十五日
，向大華航空股份有限公司（下稱大華航空公司）刷卡消費新台幣一萬零九百十元購
買機票者，已經原審法院向立榮航空股份有限公司（按大華航空公司已合併於該公司
）及交通部民航局台中航空站函查結果，因該航班旅客艙單已逾保存期限，致無從查
明。而該次消費簽單因逾一年之保存期限，亦無從調取，並經中信商銀於偵查中函復
無訛。是原審對該卷證已盡調查能事，仍無從為有利於上訴人之認定，要無證據調查
職責未盡之違法情事。又案發當時上訴人與梁瑞頃同住於文心凱旋大樓，屬同一大廈
管理委員會，據上訴人於偵查中提出該管理委員會函，亦表示其代領掛號郵件之簽名
簿，因管理公司撤換而銷毀，是亦不能執之為有利於上訴人之證明，原判決對之縱未
加說明，而不無微瑕，然其於判決之本旨不生影響，尚無理由不備可指。是上訴意旨
上開所指情形，核與法律規定得為第三審上訴理由之違法情形，不相適合，依前揭說
明，其上訴違背法律上之程式，應予駁回。原判決認上訴人尚牽連犯刑法第三百三十
五條第一項侵占罪及第三百三十九條第一項詐欺罪部分，核屬刑事訴訟法第三百七十
六條第三、四款不得上訴第三審之罪名，牽連之行使偽造私文書重罪部分上訴既不合
法，自無從就上開輕罪部分適用審判不可分原則併為實體上審理，亦應從程序上予以
駁回。
據上論結，應依刑事訴訟法第三百九十五條前段，判決如主文。
中      華      民      國    九十二    年      九      月    二十五    日
                              最高法院刑事第十二庭
                                  審判長法官  張  淳  淙
                                        法官  謝  俊  雄
                                        法官  蘇  振  堂
                                        法官  張  春  福
                                        法官  呂  丹  玉
      右正本證明與原本無異
                                              書  記  官
中      華      民      國    九十二    年      十      月      二      日


司法院資訊處製作；財團法人民間司法改革基金會備份。
